【裁判字號】    95,交抗,708
【裁判日期】    951023
【裁判案由】    違反道路交通管理處罰條例
【裁判全文】
臺灣高等法院交通事件裁定             95年度交抗字第708號
抗  告  人
即受處分人  甲○○
                      台北市○○○路○段16號12樓
上列抗告人因違反道路交通管理處罰條例案件，不服臺灣板橋地
方法院，中華民國95年6 月30日所為裁定（95年度交聲字第72號
），提起抗告，本院裁定如下：
    主  文
抗告駁回。
    理  由
一、經查，原審裁定係以，本件抗告人即受處分人李伯勳於民國
    91年6月7日21時30分許，駕駛車牌號碼ＤＶ─6303號自用小
    客車，行經永亨路及國中路口，未注意車前狀況，違反道路
    交通安全規則第94條第3 項，因而撞擊林振國所騎乘車牌號
    碼ＦＴＭ─639 號重型機車之右側車身，致林振國人車倒地
    受傷，竟未停車查看、立即採取救護或其他必要措施，並向
    警察機關報告，即刻開車逃逸；嗣由林振國當場記下車號報
    警處理，案經臺北縣政府警察局永和分局以「肇事致人受傷
    逃逸」之違規，製單舉發，并經原處分機關交通部公路總局
    臺北區監理所於94年12月26日依道路交通管理處罰條例第62
    條第1 項規定，裁處抗告人吊銷駕駛執照，並依同條例第67
    條第1 項終身不得考領駕駛執照。抗告人對上開裁決提出異
    議，其意旨略以，上開裁決認事用法均顯有違誤，蓋異議人
    「絕無」肇事致人受傷逃逸情事，至於臺灣高等法院關於本
    件車禍之刑事判決，顯然違背法令，抗告人將對之提起非常
    上訴，當能還抗告人一個公道云云。原審則以抗告人之抗告
    為無理由，故裁定駁回其抗告。
二、抗告人之抗告意旨略以，本案裁判之基礎事實，僅依被害人
    之單一指述即遽為認定，顯屬率斷。果抗告人所駕駛之汽車
    保險桿有撞擊被害人騎乘之機車右側車身，致被害人、車倒
    地之情，按當時抗告人車速在30公里以下，且事故地點極為
    明亮之情況，抗告人豈可能毫不知情而駕車逃逸？抗告人確
    實毫不知悉有撞擊被害人致受傷之情事，更無駕車逃逸之主
    觀犯意，高等法院判決之事實認定，顯有重大違誤云云。
三、惟查，原審根據三軍總醫院附設民眾診療服務處診斷證明書
    （甲種）、事故現場圖、道路交通事故調查表各1 份及照片
    12幀，認定抗告人肇事致人傷害，并根據被害人林振國歷偵
    審程序中之指陳，參以經驗法則，判斷抗告人肇事逃逸，洵
    屬有據。況本件抗告人肇事致人受傷並逃離現場之同一事實
    ，業經本院以92年度交上訴字第51號判決判處有期徒刑6 月
    ，並經最高法院以92年度台上字第3928號判決上訴駁回確定
    ，有上開判決書各一份在卷可稽。足見原審此項認事，應屬
    的論。次按汽車駕駛人，駕駛汽車肇事致人受傷或死亡，應
    即採取救護或其他必要措施，並向警察機關報告，不得駛離
    ；違者吊扣其駕照3個月至6個月；逃逸者吊銷駕駛執照，道
    路交通管理處罰條例第62條第1 項定有明文；又汽車駕駛人
    ，曾依第62條第1 項之規定吊銷駕駛執照者，終身不得考領
    駕駛執照，同條例第67條第1 項亦有規定，故原審認原處分
    機關所為裁處吊銷抗告人駕駛執照並終身不得考領駕駛執照
    之裁處，並無不當，因而駁回抗告人之異議，核無不當。抗
    告人徒以其慢速駕駛以及當時能見度良好，欲反證無撞擊之
    客觀事實以及欠缺主觀上肇事逃逸之意思，不合邏輯，諉不
    足採。從而，抗告人之抗告。為無理由，應予駁回。
據上論結，應依道路交通案件處理辦法第26條，刑事訴訟法第
412條，裁定如主文。
中    華    民    國    95    年    10    月    23  日
                    交通法庭審判長法  官 許國宏
                                  法  官 許增男
                                  法  官 陳祐治
以上正本證明與原本無異。
不得再抗告。
                                  書記官 蔡慧娟
中    華    民    國    95    年    10    月    23  日


司法院資訊處製作；財團法人民間司法改革基金會備份。
